臺灣雲林地方法院民事裁定
111年度港簡聲字第11號
聲  請  人  邱銘嬌


相  對  人  和潤企業股份有限公司

法定代理人  劉源森
上列當事人間請求停止執行事件，本院裁定如下：
    主  文
聲請人供擔保新臺幣66,351元後，本院111年度司執字第20061號
給付票款強制執行事件，於本院北港簡易庭111年度港簡字第147
號債務人異議之訴事件判決確定、和解或撤回起訴前，應暫予停
止。
    理  由
一、本件聲請意旨略以：相對人前以臺灣臺北地方法院94年度票
    字第20704號民事裁定及確定證明書為執行名義（下稱系爭
    執行名義）聲請強制執行，因執行受償情形為全未受償，而
    經本院於民國95年8月21日以94年度執字第14311號核發債權
    憑證在案。相對人又分別於100年1月28日、109年3月3日、1
    09年12月21日對聲請人聲請強制執行仍未受償。嗣相對人於
    111年6月2日再持前開債權憑證，以系爭執行名義對聲請人
    聲請強制執行，經本院以111年度司執字第20061號給付票款
    強制執行事件受理在案（下稱系爭執行事件）。惟系爭執行
    名義非屬與確定判決有同一效力之執行名義，其原有消滅時
    效為3年，自95年8月21日核發債權憑證起重新起算3年時效
    ，應至98年8月21日屆期，而相對人遲至100年1月28日及109
    年3月3日始向本院聲請強制執行，均顯逾前開時效，經聲請
    人為時效抗辯後，相對人不得再持系爭執行名義及債權憑證
    對聲請人為強制執行，且系爭執行事件強制執行程序應予撤
    銷。聲請人為此已提起債務人異議之訴，因判決尚未確定，
    倘不停止執行系爭執行事件，聲請人將遭受難以回復之損害
    ，為此願供擔保，聲請停止系爭執行事件之強制執行程序等
    語。
二、按發票人主張本票債權不存在而提起確認之訴不合於非訟事
    件法第195條第1項之規定者，法院依發票人聲請，得許其提
    供相當並確實之擔保，停止強制執行，非訟事件法第195條
    第3項亦有明文。又按法院定擔保金額而准許停止強制執行
    之裁定者，該項擔保係備供債權人因停止執行所受損害之賠
    償，其數額應依標的物停止執行後，債權人未能即時受償或
    利用該標的物所受之損害額，或其因另供擔保強制執行所受
    之損害額定之，非以標的物之價值或其債權額為依據（最高
    法院91年度台抗字第429號裁定參照）。
三、經查：
　㈠本件相對人以系爭執行名義向本院聲請強制執行，經本院以
    系爭執行事件受理在案；又聲請人已向本院提起債務人異議
    之訴，訴之聲明第1項係請求確認相對人所執聲請人共同簽
    發（另有訴外人楊劔輝即大山煤氣行為共同發票人），票面
    金額新臺幣（下同）355,000元，發票日93年11月5日，到期
    日94年2月28日，約定遲延利息週年利率百分之20之本票，
    即如系爭執行名義內容所示之本票債權不存在，現由本院北
    港簡易庭以111年度港簡字第147號債務人異議之訴事件受理
    等節，業經本院調閱系爭執行事件及債務人異議之訴卷宗查
    核屬實，依前揭說明，系爭執行事件之強制執行程序尚未終
    結，是聲請人所為本件停止執行之聲請，於法尚無不合。
  ㈡相對人系爭執行事件請求標的為99,334元，及自94年3月1日
    起至110年7月19日止按週年利率百分之20計算之利息，及自
    110年7月20日起至清償日止按週年利率百分之16計算之利息
    ，算至聲請人於111年8月24日聲請停止執行時止，相對人因
    停止上開執行程序暫時無法受償之金額應為442,338元（本
    金99,334元，利息部分343,004元，合計442,338元，小數點
    以下四捨五入；利息部分計算方式如附表所示），如停止執
    行，相對人未能即時受償，預計所受之損害額，應依該債權
    總金額法定利息百分之5計算。參以聲請人所提債務人異議
    之訴事件，其請求排除強制執行所有之利益即為相對人聲請
    強制執行之債權額442,338元，應適用簡易訴訟程序，依各
    級法院辦案期限實施要點規定，民事簡易訴訟程序之第一審
    、第二審審判案件之期限分別為10個月、2年，加上裁判送
    達、上訴、分案等期間，預估聲請人提起債務人異議之訴獲
    准停止執行，因而致相對人之執行延宕之期間約為3年，此
    為聲請人獲准停止執行因而致相對人之執行延宕之期間，則
    相對人因停止執行而未能即時受償所可能受之損害約為66,3
    51元（計算式：442,338元×週年利率百分之5×3年≒66,351元
    ，小數點以下四捨五入），爰酌定擔保金額如主文所示。
四、依非訟事件法第195條第3項，裁定如主文。
中　　華　　民　　國　　111 　年　　8 　　月　　29　　日
                  北港簡易庭      法  官  詹皇輝
以上正本係照原本作成。
如不服本裁定，應於送達後10日內向本院北港簡易庭提出抗告狀
（須附繕本），並繳納抗告費新臺幣1,000 元。　
中　　華　　民　　國　　111 　年　　8 　　月　　29　　日
                                  書記官  伍幸怡
　　　　　　　　　　　　　　　　　
附表：